---
title: "Statisztika Beadandó 2024"
output: html_document
---

## Szerzők

```{r, echo=FALSE, message=FALSE, warning=FALSE}
library(knitr)
authors <- data.frame(
  Név = c("Mosonyi Martin", "Ócsai Máté Zsigmond"),
  Neptun = c("KJCROC", "COQFUY")
)
kable(authors, col.names = c("Név", "Neptun"), align = "c")
```

## Feladat leírása

Átfogó statisztikai elemzés készítése, melynek alapja választási eredmények és települési jellemzők vizsgálata,
annak összefüggései.

> Általunk választott választás: __Európai parlamenti választás 2019.__

> Általunk válaszott települési jellemzők (2019-es adatok): 

1. Állandó népesség; 18-59 évesek (dec. 31.) (fő)

2. 65 év feletti népesség, 100 fő 0-14 éves korú népesség (fő)

3. Általános iskolai végzettségű nyilvántartott álláskeresők (fő)


A statisztikai elemzés kitér:

- adatok betöltése, átalakítása

- adattisztítás, vagyis hiányzó/hibás/nagyon kiugró értékek azonosítása, javítása, ezen lépések dokumentálása

- alapstatisztikák, ezen mutatók értelmezése, grafikai eszközök használata

- konfidenciainterrvallum készítése, értelmezése

- hipotézisek felállítása, feltételezések bemutatása, próbák elvégzése, eredmények értelmezése

- konklúzió, az egész elemezés során kapott értékek áttekintése, érdekes összefüggések kiemelése


## Adatok javítása

Feladataink közé tartozott az adatok javítása.

Elsősorban, a hiányzó adatokat pótoltuk, ilyen volt sok esetben, az _általános iskolai végzettégű nyilvántartott álláskeresők_ esetében. Ezekhez mindenhova **%-os** módon helyettesítettünk a kiinduló pont az adott nyilvántarott adat volt (**Aba** alapján): 

```{r, echo=FALSE, message=FALSE, warning=FALSE}
library(knitr)
data <- data.frame(
  population = "2832",
  jobseekerWithPrimaryEducation = "38"
)
kable(data, col.names = c("Állandó népesség (18-59) évesek", "Általános iskolai végzettségű nyilvántartott álláskeresők"), align = "c")
```

Azaz: átlagosan 74 emberre (18-59 között) jut 1 olyan álláskereső akinek általános iskolai végzettsége van.

Ahol, ezen adat javításra került:

[Táblázat kirajzoló package:]: https://tibble.tidyverse.org/reference/tibble-package.html

```{r, echo=FALSE, message=FALSE, warning=FALSE}
library(tibble)
library(knitr)
library(kableExtra)

data <- tibble(
  'Város név' = character(),
  'Lakosság (18-59)' = numeric(),
  'Javított álláskeresők száma' = numeric()
)


data <- add_row(data, 'Város név' = "Ábrahámhegy", 'Lakosság (18-59)' = 277, 'Javított álláskeresők száma'=4)
data <- add_row(data, 'Város név' = "Almásháza", 'Lakosság (18-59)' = 54, 'Javított álláskeresők száma'=0)
data <- add_row(data, 'Város név' = "Alsótelekes", 'Lakosság (18-59)' = 75, 'Javított álláskeresők száma'=1)
data <- add_row(data, 'Város név' = "Apácatorna", 'Lakosság (18-59)' = 82, 'Javított álláskeresők száma'=1)
data <- add_row(data, 'Város név' = "Arka", 'Lakosság (18-59)' = 46, 'Javított álláskeresők száma'=0)
data <- add_row(data, 'Város név' = "Árpás", 'Lakosság (18-59)' = 149, 'Javított álláskeresők száma'=2)
data <- add_row(data, 'Város név' = "Baglad", 'Lakosság (18-59)' = 19, 'Javított álláskeresők száma'=0)
data <- add_row(data, 'Város név' = "Bágyogszovát", 'Lakosság (18-59)' = 749, 'Javított álláskeresők száma'=10)
data <- add_row(data, 'Város név' = "Bakonygyirót", 'Lakosság (18-59)' = 87, 'Javított álláskeresők száma'=1)
data <- add_row(data, 'Város név' = "Bakonykúti", 'Lakosság (18-59)' = 91, 'Javított álláskeresők száma'=1)
data <- add_row(data, 'Város név' = "Bakonyság", 'Lakosság (18-59)' = 33, 'Javított álláskeresők száma'=1)
data <- add_row(data, 'Város név' = "Balatonszepezd", 'Lakosság (18-59)' = 205, 'Javított álláskeresők száma'=2)
data <- add_row(data, 'Város név' = "Baskó", 'Lakosság (18-59)' = 111, 'Javított álláskeresők száma'=1)
data <- add_row(data, 'Város név' = "Becskeháza", 'Lakosság (18-59)' = 18, 'Javított álláskeresők száma'=0)
data <- add_row(data, 'Város név' = "Belecska", 'Lakosság (18-59)' = 227, 'Javított álláskeresők száma'=3)
data <- add_row(data, 'Város név' = "Bezenye", 'Lakosság (18-59)' = 826, 'Javított álláskeresők száma'=11)
data <- add_row(data, 'Város név' = "Bodmér", 'Lakosság (18-59)' = 131, 'Javított álláskeresők száma'=1)
data <- add_row(data, 'Város név' = "Bodonhely", 'Lakosság (18-59)' = 185, 'Javított álláskeresők száma'=2)
data <- add_row(data, 'Város név' = "Bodorfa", 'Lakosság (18-59)' = 63, 'Javított álláskeresők száma'=0)
data <- add_row(data, 'Város név' = "Bogyoszló", 'Lakosság (18-59)' = 353, 'Javított álláskeresők száma'=5)
data <- add_row(data, 'Város név' = "Bokor", 'Lakosság (18-59)' = 60, 'Javított álláskeresők száma'=0)
data <- add_row(data, 'Város név' = "Bonyhádvarasd", 'Lakosság (18-59)' = 256, 'Javított álláskeresők száma'=3)
data <- add_row(data, 'Város név' = "Bozsok", 'Lakosság (18-59)' = 209, 'Javított álláskeresők száma'=2)
data <- add_row(data, 'Város név' = "Bózsva", 'Lakosság (18-59)' = 114, 'Javított álláskeresők száma'=1)
data <- add_row(data, 'Város név' = "Bögöt", 'Lakosság (18-59)' = 225, 'Javított álláskeresők száma'=3)
data <- add_row(data, 'Város név' = "Bősárkány", 'Lakosság (18-59)' = 1235, 'Javított álláskeresők száma'=17)
data <- add_row(data, 'Város név' = "Búcsúszentlászló", 'Lakosság (18-59)' = 440, 'Javított álláskeresők száma'=6)
data <- add_row(data, 'Város név' = "Budajenő", 'Lakosság (18-59)' = 1203, 'Javított álláskeresők száma'=16)
data <- add_row(data, 'Város név' = "Cakóháza", 'Lakosság (18-59)' = 27, 'Javított álláskeresők száma'=0)
data <- add_row(data, 'Város név' = "Chernelházadamonya", 'Lakosság (18-59)' = 123, 'Javított álláskeresők száma'=1)
data <- add_row(data, 'Város név' = "Csáfordjánosfa", 'Lakosság (18-59)' = 108, 'Javított álláskeresők száma'=1)
data <- add_row(data, 'Város név' = "Csempeszkopács", 'Lakosság (18-59)' = 213, 'Javított álláskeresők száma'=2)
data <- add_row(data, 'Város név' = "Csér", 'Lakosság (18-59)' = 19, 'Javított álláskeresők száma'=0)
data <- add_row(data, 'Város név' = "Cserhátszentiván", 'Lakosság (18-59)' = 50, 'Javított álláskeresők száma'=0)
data <- add_row(data, 'Város név' = "Csöde", 'Lakosság (18-59)' = 42, 'Javított álláskeresők száma'=0)
data <- add_row(data, 'Város név' = "Dáka", 'Lakosság (18-59)' = 432, 'Javított álláskeresők száma'=6)
data <- add_row(data, 'Város név' = "Debréte", 'Lakosság (18-59)' = 10, 'Javított álláskeresők száma'=0)
data <- add_row(data, 'Város név' = "Dénesfa", 'Lakosság (18-59)' = 235, 'Javított álláskeresők száma'=3)
data <- add_row(data, 'Város név' = "Dobronhegy", 'Lakosság (18-59)' = 87, 'Javított álláskeresők száma'=1)
data <- add_row(data, 'Város név' = "Döbröce", 'Lakosság (18-59)' = 48, 'Javított álláskeresők száma'=0)
data <- add_row(data, 'Város név' = "Döbrönte", 'Lakosság (18-59)' = 174, 'Javított álláskeresők száma'=2)
data <- add_row(data, 'Város név' = "Dör", 'Lakosság (18-59)' = 339, 'Javított álláskeresők száma'=4)
data <- add_row(data, 'Város név' = "Döröske", 'Lakosság (18-59)' = 58, 'Javított álláskeresők száma'=0)
data <- add_row(data, 'Város név' = "Dötk", 'Lakosság (18-59)' = 21, 'Javított álláskeresők száma'=0)
data <- add_row(data, 'Város név' = "Duka", 'Lakosság (18-59)' = 149, 'Javított álláskeresők száma'=1)
data <- add_row(data, 'Város név' = "Dunaremete", 'Lakosság (18-59)' = 145, 'Javított álláskeresők száma'=1)
data <- add_row(data, 'Város név' = "Edve", 'Lakosság (18-59)' = 54, 'Javított álláskeresők száma'=0)
data <- add_row(data, 'Város név' = "Fehértó", 'Lakosság (18-59)' = 286, 'Javított álláskeresők száma'=4)
data <- add_row(data, 'Város név' = "Felsőcsatár", 'Lakosság (18-59)' = 298, 'Javított álláskeresők száma'=4)
data <- add_row(data, 'Város név' = "Felsőszenterzsébet", 'Lakosság (18-59)' = 7, 'Javított álláskeresők száma'=0)
data <- add_row(data, 'Város név' = "Fenyőfő", 'Lakosság (18-59)' = 66, 'Javított álláskeresők száma'=0)
data <- add_row(data, 'Város név' = "Ferencszállás", 'Lakosság (18-59)' = 380, 'Javított álláskeresők száma'=5)
data <- add_row(data, 'Város név' = "Fertőendréd", 'Lakosság (18-59)' = 378, 'Javított álláskeresők száma'=5)
data <- add_row(data, 'Város név' = "Fertőhomok", 'Lakosság (18-59)' = 494, 'Javított álláskeresők száma'=7)
data <- add_row(data, 'Város név' = "Fűzvölgy", 'Lakosság (18-59)' = 79, 'Javított álláskeresők száma'=1)
data <- add_row(data, 'Város név' = "Gagyapáti", 'Lakosság (18-59)' = 38, 'Javított álláskeresők száma'=0)
data <- add_row(data, 'Város név' = "Galvács", 'Lakosság (18-59)' = 45, 'Javított álláskeresők száma'=0)
data <- add_row(data, 'Város név' = "Garáb", 'Lakosság (18-59)' = 28, 'Javított álláskeresők száma'=0)
data <- add_row(data, 'Város név' = "Gombosszeg", 'Lakosság (18-59)' = 33, 'Javított álláskeresők száma'=0)
data <- add_row(data, 'Város név' = "Gosztola", 'Lakosság (18-59)' = 33, 'Javított álláskeresők száma'=0)
data <- add_row(data, 'Város név' = "Gömörszőlős", 'Lakosság (18-59)' = 49, 'Javított álláskeresők száma'=0)
data <- add_row(data, 'Város név' = "Gyalóka", 'Lakosság (18-59)' = 31, 'Javított álláskeresők száma'=0)
data <- add_row(data, 'Város név' = "Gyóró", 'Lakosság (18-59)' = 215, 'Javított álláskeresők száma'=3)
data <- add_row(data, 'Város név' = "Győrladamér", 'Lakosság (18-59)' = 1088, 'Javított álláskeresők száma'=15)
data <- add_row(data, 'Város név' = "Győrság", 'Lakosság (18-59)' = 913, 'Javított álláskeresők száma'=12)
data <- add_row(data, 'Város név' = "Gyűrűs", 'Lakosság (18-59)' = 64, 'Javított álláskeresők száma'=1)
data <- add_row(data, 'Város név' = "Hásságy", 'Lakosság (18-59)' = 156, 'Javított álláskeresők száma'=2)
data <- add_row(data, 'Város név' = "Hegyesd", 'Lakosság (18-59)' = 97, 'Javított álláskeresők száma'=1)
data <- add_row(data, 'Város név' = "Hegyháthodász", 'Lakosság (18-59)' = 78, 'Javított álláskeresők száma'=1)
data <- add_row(data, 'Város név' = "Hegyhátsál", 'Lakosság (18-59)' = 84, 'Javított álláskeresők száma'=1)
data <- add_row(data, 'Város név' = "Hegyhátszentmárton", 'Lakosság (18-59)' = 38, 'Javított álláskeresők száma'=0)
data <- add_row(data, 'Város név' = "Hegykő", 'Lakosság (18-59)' = 872, 'Javított álláskeresők száma'=12)
data <- add_row(data, 'Város név' = "Hejce", 'Lakosság (18-59)' = 159, 'Javított álláskeresők száma'=2)
data <- add_row(data, 'Város név' = "Hetyefő", 'Lakosság (18-59)' = 50, 'Javított álláskeresők száma'=0)
data <- add_row(data, 'Város név' = "Hidegkút", 'Lakosság (18-59)' = 273, 'Javított álláskeresők száma'=4)
data <- add_row(data, 'Város név' = "Hidegség", 'Lakosság (18-59)' = 234, 'Javított álláskeresők száma'=3)
data <- add_row(data, 'Város név' = "Horvátlövő", 'Lakosság (18-59)' = 35, 'Javított álláskeresők száma'=0)
data <- add_row(data, 'Város név' = "Hosztót", 'Lakosság (18-59)' = 32, 'Javított álláskeresők száma'=0)
data <- add_row(data, 'Város név' = "Iborfia", 'Lakosság (18-59)' = 6, 'Javított álláskeresők száma'=0)
data <- add_row(data, 'Város név' = "Ikervár", 'Lakosság (18-59)' = 1025, 'Javított álláskeresők száma'=14)
data <- add_row(data, 'Város név' = "Iklanberény", 'Lakosság (18-59)' = 24, 'Javított álláskeresők száma'=0)
data <- add_row(data, 'Város név' = "Ikrény", 'Lakosság (18-59)' = 165, 'Javított álláskeresők száma'=16)
data <- add_row(data, 'Város név' = "Imola", 'Lakosság (18-59)' = 61, 'Javított álláskeresők száma'=1)
data <- add_row(data, 'Város név' = "Kallósd", 'Lakosság (18-59)' = 46, 'Javított álláskeresők száma'=0)
data <- add_row(data, 'Város név' = "Kány", 'Lakosság (18-59)' = 32, 'Javított álláskeresők száma'=0)
data <- add_row(data, 'Város név' = "Kányavár", 'Lakosság (18-59)' = 75, 'Javított álláskeresők száma'=1)
data <- add_row(data, 'Város név' = "Kára", 'Lakosság (18-59)' = 25, 'Javított álláskeresők száma'=0)
data <- add_row(data, 'Város név' = "Károlyháza", 'Lakosság (18-59)' = 6, 'Javított álláskeresők száma'=5)
data <- add_row(data, 'Város név' = "Katafa", 'Lakosság (18-59)' = 205, 'Javított álláskeresők száma'=3)
data <- add_row(data, 'Város név' = "Kékkút", 'Lakosság (18-59)' = 41, 'Javított álláskeresők száma'=0)
data <- add_row(data, 'Város név' = "Kemeneskápolna", 'Lakosság (18-59)' = 53, 'Javított álláskeresők száma'=0)
data <- add_row(data, 'Város név' = "Kemenessömjén", 'Lakosság (18-59)' = 354, 'Javított álláskeresők száma'=5)
data <- add_row(data, 'Város név' = "Kemestaródfa", 'Lakosság (18-59)' = 135, 'Javított álláskeresők száma'=2)
data <- add_row(data, 'Város név' = "Kenéz", 'Lakosság (18-59)' = 164, 'Javított álláskeresők száma'=2)
data <- add_row(data, 'Város név' = "Keresztéte", 'Lakosság (18-59)' = 18, 'Javított álláskeresők száma'=0)
data <- add_row(data, 'Város név' = "Kerkefalva", 'Lakosság (18-59)' = 67, 'Javított álláskeresők száma'=1)
data <- add_row(data, 'Város név' = "Kerkáskápolna", 'Lakosság (18-59)' = 35, 'Javított álláskeresők száma'=0)
data <- add_row(data, 'Város név' = "Kerkaszentkirály", 'Lakosság (18-59)' = 121, 'Javított álláskeresők száma'=2)
data <- add_row(data, 'Város név' = "Királyszentiván", 'Lakosság (18-59)' = 310, 'Javított álláskeresők száma'=4)
data <- add_row(data, 'Város név' = "Kisbabot", 'Lakosság (18-59)' = 144, 'Javított álláskeresők száma'=2)
data <- add_row(data, 'Város név' = "Kisbajcs", 'Lakosság (18-59)' = 532, 'Javított álláskeresők száma'=7)
data <- add_row(data, 'Város név' = "Kisbárány", 'Lakosság (18-59)' = 92, 'Javított álláskeresők száma'=1)
data <- add_row(data, 'Város név' = "Kisbodak", 'Lakosság (18-59)' = 212, 'Javított álláskeresők száma'=3)
data <- add_row(data, 'Város név' = "Kisdér", 'Lakosság (18-59)' = 68, 'Javított álláskeresők száma'=1)
data <- add_row(data, 'Város név' = "Kisfüzes", 'Lakosság (18-59)' = 73, 'Javított álláskeresők száma'=1)
data <- add_row(data, 'Város név' = "Kiskutas", 'Lakosság (18-59)' = 124, 'Javított álláskeresők száma'=2)
data <- add_row(data, 'Város név' = "Kisrákos", 'Lakosság (18-59)' = 100, 'Javított álláskeresők száma'=1)
data <- add_row(data, 'Város név' = "Kisvásárhely", 'Lakosság (18-59)' = 29, 'Javított álláskeresők száma'=0)
data <- add_row(data, 'Város név' = "Komlódtótfalu", 'Lakosság (18-59)' = 98, 'Javított álláskeresők száma'=1)
data <- add_row(data, 'Város név' = "Kovácsszénája", 'Lakosság (18-59)' = 48, 'Javított álláskeresők száma'=0)
data <- add_row(data, 'Város név' = "Kozárd", 'Lakosság (18-59)' = 95, 'Javított álláskeresők száma'=1)
data <- add_row(data, 'Város név' = "Kozmadombja", 'Lakosság (18-59)' = 16, 'Javított álláskeresők száma'=0)
data <- add_row(data, 'Város név' = "Ligetfalva", 'Lakosság (18-59)' = 27, 'Javított álláskeresők száma'=0)
data <- add_row(data, 'Város név' = "Lipót", 'Lakosság (18-59)' = 405, 'Javított álláskeresők száma'=5)
data <- add_row(data, 'Város név' = "Litka", 'Lakosság (18-59)' = 32, 'Javított álláskeresők száma'=0)
data <- add_row(data, 'Város név' = "Lócs", 'Lakosság (18-59)' = 56, 'Javított álláskeresők száma'=0)
data <- add_row(data, 'Város név' = "Lórév", 'Lakosság (18-59)' = 180, 'Javított álláskeresők száma'=2)
data <- add_row(data, 'Város név' = "Lovas", 'Lakosság (18-59)' = 256, 'Javított álláskeresők száma'=4)
data <- add_row(data, 'Város név' = "Maglóca", 'Lakosság (18-59)' = 56, 'Javított álláskeresők száma'=1)
data <- add_row(data, 'Város név' = "Magyarkeresztúr", 'Lakosság (18-59)' = 277, 'Javított álláskeresők száma'=4)
data <- add_row(data, 'Város név' = "Magyarszecsőd", 'Lakosság (18-59)' = 269, 'Javított álláskeresők száma'=4)
data <- add_row(data, 'Város név' = "Magyarszombatfa", 'Lakosság (18-59)' = 135, 'Javított álláskeresők száma'=2)
data <- add_row(data, 'Város név' = "Márokföld", 'Lakosság (18-59)' = 32, 'Javított álláskeresők száma'=0)
data <- add_row(data, 'Város név' = "Mecsér", 'Lakosság (18-59)' = 379, 'Javított álláskeresők száma'=5)
data <- add_row(data, 'Város név' = "Mérges", 'Lakosság (18-59)' = 62, 'Javított álláskeresők száma'=0)
data <- add_row(data, 'Város név' = "Mesteri", 'Lakosság (18-59)' = 116, 'Javított álláskeresők száma'=1)
data <- add_row(data, 'Város név' = "Mogyorósbánya", 'Lakosság (18-59)' = 493, 'Javított álláskeresők száma'=5)
data <- add_row(data, 'Város név' = "Monoszló", 'Lakosság (18-59)' = 70, 'Javított álláskeresők száma'=1)
data <- add_row(data, 'Város név' = "Mórichida", 'Lakosság (18-59)' = 476, 'Javított álláskeresők száma'=5)
data <- add_row(data, 'Város név' = "Nagybajcs", 'Lakosság (18-59)' = 580, 'Javított álláskeresők száma'=8)
data <- add_row(data, 'Város név' = "Nagymizdó", 'Lakosság (18-59)' = 56, 'Javított álláskeresők száma'=1)
data <- add_row(data, 'Város név' = "Nagyrákos", 'Lakosság (18-59)' = 146, 'Javított álláskeresők száma'=0)
data <- add_row(data, 'Város név' = "Nagyvejke", 'Lakosság (18-59)' = 74, 'Javított álláskeresők száma'=1)
data <- add_row(data, 'Város név' = "Nemescsó", 'Lakosság (18-59)' = 178, 'Javított álláskeresők száma'=2)
data <- add_row(data, 'Város név' = "Nemeskér", 'Lakosság (18-59)' = 115, 'Javított álláskeresők száma'=1)
data <- add_row(data, 'Város név' = "Nemeskocs", 'Lakosság (18-59)' = 196, 'Javított álláskeresők száma'=3)
data <- add_row(data, 'Város név' = "Nemesládony", 'Lakosság (18-59)' = 70, 'Javított álláskeresők száma'=1)
data <- add_row(data, 'Város név' = "Nemesmedves", 'Lakosság (18-59)' = 18, 'Javított álláskeresők száma'=0)
data <- add_row(data, 'Város név' = "Nemessándorháza", 'Lakosság (18-59)' = 184, 'Javított álláskeresők száma'=2)
data <- add_row(data, 'Város név' = "Németbánya", 'Lakosság (18-59)' = 62, 'Javított álláskeresők száma'=1)
data <- add_row(data, 'Város név' = "Németfalu", 'Lakosság (18-59)' = 116, 'Javított álláskeresők száma'=1)
data <- add_row(data, 'Város név' = "Nóráp", 'Lakosság (18-59)' = 122, 'Javított álláskeresők száma'=2)
data <- add_row(data, 'Város név' = "Nyalka", 'Lakosság (18-59)' = 266, 'Javított álláskeresők száma'=4)
data <- add_row(data, 'Város név' = "Óbánya", 'Lakosság (18-59)' = 74, 'Javított álláskeresők száma'=1)
data <- add_row(data, 'Város név' = "Óbudavár", 'Lakosság (18-59)' = 31, 'Javított álláskeresők száma'=0)
data <- add_row(data, 'Város név' = "Ólmód", 'Lakosság (18-59)' = 60, 'Javított álláskeresők száma'=1)
data <- add_row(data, 'Város név' = "Orbányosfa", 'Lakosság (18-59)' = 69, 'Javított álláskeresők száma'=1)
data <- add_row(data, 'Város név' = "Osli", 'Lakosság (18-59)' = 497, 'Javított álláskeresők száma'=5)
data <- add_row(data, 'Város név' = "Örvényes", 'Lakosság (18-59)' = 86, 'Javított álláskeresők száma'=1)
data <- add_row(data, 'Város név' = "Ősagárd", 'Lakosság (18-59)' = 174, 'Javított álláskeresők száma'=2)
data <- add_row(data, 'Város név' = "Pácsony", 'Lakosság (18-59)' = 182, 'Javított álláskeresők száma'=2)
data <- add_row(data, 'Város név' = "Páli", 'Lakosság (18-59)' = 283, 'Javított álláskeresők száma'=4)
data <- add_row(data, 'Város név' = "Pálusvörösmart", 'Lakosság (18-59)' = 322, 'Javított álláskeresők száma'=4)
data <- add_row(data, 'Város név' = "Parádsasvár", 'Lakosság (18-59)' = 193, 'Javított álláskeresők száma'=2)
data <- add_row(data, 'Város név' = "Pásztori", 'Lakosság (18-59)' = 259, 'Javított álláskeresők száma'=3)
data <- add_row(data, 'Város név' = "Patca", 'Lakosság (18-59)' = 34, 'Javított álláskeresők száma'=0)
data <- add_row(data, 'Város név' = "Peresznye", 'Lakosság (18-59)' = 334, 'Javított álláskeresők száma'=4)
data <- add_row(data, 'Város név' = "Pereszteg", 'Lakosság (18-59)' = 855, 'Javított álláskeresők száma'=12)
data <- add_row(data, 'Város név' = "Porpác", 'Lakosság (18-59)' = 76, 'Javított álláskeresők száma'=1)
data <- add_row(data, 'Város név' = "Porrogszentpál", 'Lakosság (18-59)' = 48, 'Javított álláskeresők száma'=1)
data <- add_row(data, 'Város név' = "Pórszombat", 'Lakosság (18-59)' = 150, 'Javított álláskeresők száma'=2)
data <- add_row(data, 'Város név' = "Potyond", 'Lakosság (18-59)' = 64, 'Javított álláskeresők száma'=1)
data <- add_row(data, 'Város név' = "Pusztaapáti", 'Lakosság (18-59)' = 16, 'Javított álláskeresők száma'=0)
data <- add_row(data, 'Város név' = "Pusztacsalád", 'Lakosság (18-59)' = 155, 'Javított álláskeresők száma'=2)
data <- add_row(data, 'Város név' = "Pusztacsó", 'Lakosság (18-59)' = 99, 'Javított álláskeresők száma'=1)
data <- add_row(data, 'Város név' = "Rábacsanak", 'Lakosság (18-59)' = 306, 'Javított álláskeresők száma'=4)
data <- add_row(data, 'Város név' = "Rábapordány", 'Lakosság (18-59)' = 559, 'Javított álláskeresők száma'=8)
data <- add_row(data, 'Város név' = "Rábasebes", 'Lakosság (18-59)' = 44, 'Javított álláskeresők száma'=0)
data <- add_row(data, 'Város név' = "Rábaszentandrás", 'Lakosság (18-59)' = 246, 'Javított álláskeresők száma'=3)
data <- add_row(data, 'Város név' = "Rábcakapi", 'Lakosság (18-59)' = 98, 'Javított álláskeresők száma'=1)
data <- add_row(data, 'Város név' = "Ramocsa", 'Lakosság (18-59)' = 20, 'Javított álláskeresők száma'=0)
data <- add_row(data, 'Város név' = "Rátót", 'Lakosság (18-59)' = 143, 'Javított álláskeresők száma'=2)
data <- add_row(data, 'Város név' = "Remeteszőlős", 'Lakosság (18-59)' = 578, 'Javított álláskeresők száma'=8)
data <- add_row(data, 'Város név' = "Repceszemere", 'Lakosság (18-59)' = 163, 'Javított álláskeresők száma'=2)
data <- add_row(data, 'Város név' = "Répceszentgyörgy", 'Lakosság (18-59)' = 71, 'Javított álláskeresők száma'=1)
data <- add_row(data, 'Város név' = "Répcevis", 'Lakosság (18-59)' = 199, 'Javított álláskeresők száma'=2)
data <- add_row(data, 'Város név' = "Románd", 'Lakosság (18-59)' = 186, 'Javított álláskeresők száma'=2)
data <- add_row(data, 'Város név' = "Röjtökmuszaj", 'Lakosság (18-59)' = 240, 'Javított álláskeresők száma'=3)
data <- add_row(data, 'Város név' = "Sajtoskál", 'Lakosság (18-59)' = 201, 'Javított álláskeresők száma'=3)
data <- add_row(data, 'Város név' = "Salföld", 'Lakosság (18-59)' = 32, 'Javított álláskeresők száma'=0)
data <- add_row(data, 'Város név' = "Salköveskút", 'Lakosság (18-59)' = 305, 'Javított álláskeresők száma'=4)
data <- add_row(data, 'Város név' = "Sénye", 'Lakosság (18-59)' = 38, 'Javított álláskeresők száma'=0)
data <- add_row(data, 'Város név' = "Sérsekszőlős", 'Lakosság (18-59)' = 86, 'Javított álláskeresők száma'=1)
data <- add_row(data, 'Város név' = "Sima", 'Lakosság (18-59)' = 27, 'Javított álláskeresők száma'=0)
data <- add_row(data, 'Város név' = "Sokorópátka", 'Lakosság (18-59)' = 634, 'Javított álláskeresők száma'=9)
data <- add_row(data, 'Város név' = "Sóly", 'Lakosság (18-59)' = 323, 'Javított álláskeresők száma'=4)
data <- add_row(data, 'Város név' = "Somlóvecse", 'Lakosság (18-59)' = 45, 'Javított álláskeresők száma'=0)
data <- add_row(data, 'Város név' = "Söpte", 'Lakosság (18-59)' = 477, 'Javított álláskeresők száma'=6)
data <- add_row(data, 'Város név' = "Söréd", 'Lakosság (18-59)' = 334, 'Javított álláskeresők száma'=4)
data <- add_row(data, 'Város név' = "Szaknyér", 'Lakosság (18-59)' = 26, 'Javított álláskeresők száma'=0)
data <- add_row(data, 'Város név' = "Szalafő", 'Lakosság (18-59)' = 112, 'Javított álláskeresők száma'=1)
data <- add_row(data, 'Város név' = "Szántód", 'Lakosság (18-59)' = 351, 'Javított álláskeresők száma'=4)
data <- add_row(data, 'Város név' = "Szarvaskend", 'Lakosság (18-59)' = 138, 'Javított álláskeresők száma'=2)
data <- add_row(data, 'Város név' = "Szatta", 'Lakosság (18-59)' = 42, 'Javított álláskeresők száma'=0)
data <- add_row(data, 'Város név' = "Szergény", 'Lakosság (18-59)' = 146, 'Javított álláskeresők száma'=2)
data <- add_row(data, 'Város név' = "Szijártóháza", 'Lakosság (18-59)' = 16, 'Javított álláskeresők száma'=0)
data <- add_row(data, 'Város név' = "Szilvágy", 'Lakosság (18-59)' = 94, 'Javított álláskeresők száma'=1)
data <- add_row(data, 'Város név' = "Szilvás", 'Lakosság (18-59)' = 90, 'Javított álláskeresők száma'=1)
data <- add_row(data, 'Város név' = "Tagyon", 'Lakosság (18-59)' = 57, 'Javított álláskeresők száma'=1)
data <- add_row(data, 'Város név' = "Tarnaszentmária", 'Lakosság (18-59)' = 130, 'Javított álláskeresők száma'=2)
data <- add_row(data, 'Város név' = "Tarrós", 'Lakosság (18-59)' = 51, 'Javított álláskeresők száma'=1)
data <- add_row(data, 'Város név' = "Teresztenye", 'Lakosság (18-59)' = 13, 'Javított álláskeresők száma'=0)
data <- add_row(data, 'Város név' = "Tésa", 'Lakosság (18-59)' = 60, 'Javított álláskeresők száma'=1)
data <- add_row(data, 'Város név' = "Tokorcs", 'Lakosság (18-59)' = 210, 'Javított álláskeresők száma'=3)
data <- add_row(data, 'Város név' = "Tornabarakony", 'Lakosság (18-59)' = 11, 'Javított álláskeresők száma'=0)
data <- add_row(data, 'Város név' = "Tornakápolna", 'Lakosság (18-59)' = 18, 'Javított álláskeresők száma'=0)
data <- add_row(data, 'Város név' = "Újbarok", 'Lakosság (18-59)' = 251, 'Javított álláskeresők száma'=3)
data <- add_row(data, 'Város név' = "Vadosfa", 'Lakosság (18-59)' = 53, 'Javított álláskeresők száma'=1)
data <- add_row(data, 'Város név' = "Valkonya", 'Lakosság (18-59)' = 41, 'Javított álláskeresők száma'=0)
data <- add_row(data, 'Város név' = "Vámoscsalád", 'Lakosság (18-59)' = 161, 'Javított álláskeresők száma'=2)
data <- add_row(data, 'Város név' = "Várbalog", 'Lakosság (18-59)' = 215, 'Javított álláskeresők száma'=3)
data <- add_row(data, 'Város név' = "Varbóc", 'Lakosság (18-59)' = 40, 'Javított álláskeresők száma'=0)
data <- add_row(data, 'Város név' = "Várda", 'Lakosság (18-59)' = 245, 'Javított álláskeresők száma'=3)
data <- add_row(data, 'Város név' = "Vásárosfalu", 'Lakosság (18-59)' = 595, 'Javított álláskeresők száma'=9)
data <- add_row(data, 'Város név' = "Vasasszonyfa", 'Lakosság (18-59)' = 222, 'Javított álláskeresők száma'=3)
data <- add_row(data, 'Város név' = "Vasegerszeg", 'Lakosság (18-59)' = 175, 'Javított álláskeresők száma'=2)
data <- add_row(data, 'Város név' = "Vaskeresztes", 'Lakosság (18-59)' = 187, 'Javított álláskeresők száma'=2)
data <- add_row(data, 'Város név' = "Vászoly", 'Lakosság (18-59)' = 146, 'Javított álláskeresők száma'=2)
data <- add_row(data, 'Város név' = "Velem", 'Lakosság (18-59)' = 223, 'Javított álláskeresők száma'=3)
data <- add_row(data, 'Város név' = "Vének", 'Lakosság (18-59)' = 108, 'Javított álláskeresők száma'=1)
data <- add_row(data, 'Város név' = "Veszkény", 'Lakosság (18-59)' = 498, 'Javított álláskeresők száma'=7)
data <- add_row(data, 'Város név' = "Veszprémfajsz", 'Lakosság (18-59)' = 137, 'Javított álláskeresők száma'=2)
data <- add_row(data, 'Város név' = "Vindornyafok", 'Lakosság (18-59)' = 67, 'Javított álláskeresők száma'=1)
data <- add_row(data, 'Város név' = "Visegrád", 'Lakosság (18-59)' = 905, 'Javított álláskeresők száma'=12)
data <- add_row(data, 'Város név' = "Viszák", 'Lakosság (18-59)' = 155, 'Javított álláskeresők száma'=2)
data <- add_row(data, 'Város név' = "Viszló", 'Lakosság (18-59)' = 35, 'Javított álláskeresők száma'=0)
data <- add_row(data, 'Város név' = "Vöckönd", 'Lakosság (18-59)' = 47, 'Javított álláskeresők száma'=0)
data <- add_row(data, 'Város név' = "Vöröstó", 'Lakosság (18-59)' = 55, 'Javított álláskeresők száma'=1)
data <- add_row(data, 'Város név' = "Zalaigrice", 'Lakosság (18-59)' = 68, 'Javított álláskeresők száma'=1)
data <- add_row(data, 'Város név' = "Zalaköveskút", 'Lakosság (18-59)' = 15, 'Javított álláskeresők száma'=0)
data <- add_row(data, 'Város név' = "Zalameggyes", 'Lakosság (18-59)' = 33, 'Javított álláskeresők száma'=0)
data <- add_row(data, 'Város név' = "Zalaszentlőrinc", 'Lakosság (18-59)' = 154, 'Javított álláskeresők száma'=2)
data <- add_row(data, 'Város név' = "Zalaszentmártón", 'Lakosság (18-59)' = 39, 'Javított álláskeresők száma'=0)
data <- add_row(data, 'Város név' = "Zalaszombatfa", 'Lakosság (18-59)' = 25, 'Javított álláskeresők száma'=0)
data <- add_row(data, 'Város név' = "Zsebeháza", 'Lakosság (18-59)' = 80, 'Javított álláskeresők száma'=1)
data <- add_row(data, 'Város név' = "Zselicszentpál", 'Lakosság (18-59)' = 247, 'Javított álláskeresők száma'=3)
data <- add_row(data, 'Város név' = "Zsennye", 'Lakosság (18-59)' = 49, 'Javított álláskeresők száma'=1)
data <- add_row(data, 'Város név' = "Zsira", 'Lakosság (18-59)' = 501, 'Javított álláskeresők száma'=7)


kable(data) %>%
  kable_styling(bootstrap_options = c("striped", "hover")) %>%
  scroll_box(width = "100%", height = "700px")
```



**Ahol a 65 év felettiek (100 fő 0-14 éves korú népesség) nem volt kitöltve, oda 0 került, ilyen volt:**

```{r, echo=FALSE, message=FALSE, warning=FALSE}
library(tibble)
library(knitr)
library(kableExtra)

data <- tibble(
  'Város név' = c("Debréte", "Felsőszenterzsébet", "Iborfia", "Murga", "Pusztaapáti", 
                  "Szijártóháza", "Tornabarakony", "Varbóc"),
  'Lakosság (18-59)' = c(10, 7, 150, 120, 200, 80, 60, 300)
)
kable(data, format = "html") %>%
  kable_styling("striped") %>%
  row_spec(0, bold = TRUE)
```

## A népességi adatok megyénként

```{r, echo=FALSE, message=FALSE, warning=FALSE}
library(tibble)
library(knitr)
library(kableExtra)
library(tidyverse)
megyek <- c("Budapest", "Baranya", "Bács-Kiskun", "Békés", "Borsod-Abaúj-Zemplén", 
            "Csongrád", "Fejér", "Győr-Moson-Sopron", "Hajdú-Bihar", "Heves", "Jász", 
            "Komárom", "Nógrád", "Pest", "Somogy", "Szabolcs", "Tolna", "Vas", 
            "Veszprém", "Zala")

partok <- c("MSZP-PÁRBESZÉD", "MKKP", "JOBBIK", "FIDESZ", "MOMENTUM", 
            "DK", "MI HAZÁNK", "MUNKÁSPÁRT", "LMP")

szavazatok <- matrix(
  c(
    62019, 26290, 21797, 282583, 119088, 135821, 15921, 2321, 20473,
    8291, 3610, 7575, 62663, 11799, 23036, 3907, 581, 3551,
    8378, 3619, 11637, 97011, 11989, 22157, 6046, 646, 3464,
    6725, 2337, 9440, 57479, 7419, 18264, 4465, 758, 2187,
    14367, 3654, 23498, 103789, 11643, 31688, 8078, 1182, 3063,
    16664, 4316, 7777, 71283, 13685, 20070, 7159, 604, 2985,
    7840, 3816, 10396, 79545, 13519, 23659, 5450, 635, 2921,
    8124, 3783, 9598, 98139, 14001, 22791, 5403, 583, 3437,
    8622, 3442, 11122, 89325, 12424, 22056, 4943, 738, 3036,
    5792, 1874, 10220, 52403, 7105, 16054, 3935, 458, 1736,
    7364, 2176, 10833, 60304, 6770, 16865, 5958, 787, 1786,
    5660, 2647, 7431, 50698, 8669, 19888, 3546, 440, 2246,
    4478, 969, 4162, 35034, 3144, 9635, 2753, 531, 863,
    25237, 14429, 23667, 229711, 52291, 73977, 14914, 1526, 11336,
    5510, 1838, 9110, 56626, 6591, 17637, 2943, 437, 1711,
    10617, 2458, 13969, 102670, 9007, 22770, 4948, 706, 2123,
    4345, 1461, 4435, 42852, 4817, 10454, 2565, 313, 1362,
    5612, 2003, 6406, 60808, 7394, 12986, 2396, 284, 1754,
    7692, 3080, 9714, 70631, 10609, 19615, 4515, 487, 2661,
    4843, 1861, 6810, 58157, 6917, 15637, 3584, 345, 1895
  ), 
  nrow = 20, byrow = TRUE
)

data <- tibble(
  'Megye név' =c("Budapest", "Baranya", "Bács-Kiskun", "Békés", "Borsod-abaúj-zemplén", "Csongrád", "Fejér", "Győr-moson-sopron", 
           "Hajdúbihar", "Heves", "Jász", "Komárom", "Nográd", "Pest", "Somogy", "Szabolcs", "Tolna", "Vas", "Veszprém", "Zala"),
  '18-59 évesek népessége' = c(947156, 432370, 1131889, 121222, 501317, 147484, 102326, 332712, 143424, 101945, 123341, 161158, 117846, 
                    397488, 343135, 327541, 223245, 303021, 310839, 270515),
  '65 év feletti évesek népessége' = c(161.6, 49072.54, 17156.99, 10943.88, 48563.37, 8175.23, 16183.13, 27404.84, 11110.61, 17530.49, 
                    11661.58, 11145.01, 20104.8, 24245.4, 38129.14, 30563.65, 19094.34, 35818.16, 32254.14, 43993.28),
  'Általános iskolai végzettségű nyilvántartott álláskeresők népessége' = c(2467, 7650, 5718, 2249, 10361, 2331, 2127, 3628, 3066, 2968, 3188, 1896, 2976, 5486, 5399, 7250, 3624, 5595, 4953, 5601),
  
)
kable(data, format = "html") %>%
  kable_styling("striped") %>%
  row_spec(0, bold = TRUE)

par(mfrow = c(1, 2), mar = c(5, 5, 4, 2) + 0.1, oma = c(0, 0, 2, 0))

for (i in 1:nrow(data)) {
  megye <- data[i, ]
  values <- c(
    megye$`18-59 évesek népessége`,
    megye$`65 év feletti évesek népessége`,
    megye$`Általános iskolai végzettségű nyilvántartott álláskeresők népessége`
  )
  labels <- c("18-59 évesek", "65 év felettiek", "Álláskeresők")
  

  # Kördiagram (pie chart)
  pie(
    values,
    labels = labels,
    main = paste("Népességeloszlás:", megye$`Megye név`),
    col = c("skyblue", "orange", "lightgreen"),
    cex.main = 0.7,  # Címek méretének csökkentése
    cex = 0.8  # A címek és az értékek méretének csökkentése
  )
  
  # Hisztogram (barplot)
  barplot(
    szavazatok[i, ],
    names.arg = partok,
    main = paste("Szavazatok a pártokra -", megyek[i]),
    col = "lightblue",
    las = 2,
    cex.main = 0.7,  # Címek méretének csökkentése
    cex.names = 0.8  # Pártok neveinek betűméretének csökkentése
  )
  
  
}

szazalekok <- apply(szavazatok, 1, function(row) {
  total_votes <- sum(row)  # Az összes szavazat a megyére
  return(row / total_votes * 100)  # Százalékos arány
})

# Átalakítjuk a százalékokat adatkeretbe, hogy könnyebben kezelhetőek legyenek
szazalekok_df <- as.data.frame(t(szazalekok))
colnames(szazalekok_df) <- partok
rownames(szazalekok_df) <- megyek
```

## Leíró statisztikák

### Átlagos szavazati arány minden pártra az összes megyéből

```{r, echo=FALSE, message=FALSE, warning=FALSE}
average_percentage_per_party <- colMeans(szazalekok_df)

average_percentage_tibble <- tibble(Párt = names(average_percentage_per_party),
                                    Átlagos_százalék = round(average_percentage_per_party, 2))

# Formázott táblázat HTML-ben
average_percentage_tibble %>%
  kable(format = "html", col.names = c("Párt", "Átlagos szavazati arány (%)")) %>%
  kable_styling("striped") %>%
  row_spec(0, bold = TRUE) %>%
  column_spec(2, bold = TRUE, color = "blue")

szazalekok <- apply(szavazatok, 1, function(row) {
  total_votes <- sum(row)  # Az összes szavazat a megyére
  return(row / total_votes * 100)  # Százalékos arány
})

# Adatok átalakítása tibble formátumba
szazalekok_df <- as_tibble(t(szazalekok))
colnames(szazalekok_df) <- partok

# Statisztikai mutatók kiszámítása
alpha <- 0.05  # 95%-os konfidenciaszint
t_value <- qt(1 - alpha / 2, df = nrow(szazalekok_df) - 1)  # t-eloszlás kritikus értéke

stats <- tibble(
  Párt = partok,
  Medián = apply(szazalekok_df, 2, median),                      # Medián
  `Alsó kvartilis (Q1)` = apply(szazalekok_df, 2, quantile, 0.25), # Alsó kvartilis
  `Felső kvartilis (Q3)` = apply(szazalekok_df, 2, quantile, 0.75), # Felső kvartilis
  `Tapasztalati szórás` = apply(szazalekok_df, 2, sd),           # Tapasztalati szórás
  `Szórás` = apply(szazalekok_df, 2, function(x) sqrt(var(x))),  # Szórás
  CI_lower = apply(szazalekok_df, 2, function(x) {
    mean(x) - t_value * sd(x) / sqrt(length(x))
  }),  # Konfidencia-intervallum alsó határa
  CI_upper = apply(szazalekok_df, 2, function(x) {
    mean(x) + t_value * sd(x) / sqrt(length(x))
  })   # Konfidencia-intervallum felső határa
)

```

### Általános leíró statisztikák a párták megyékben kapott szavazataira

```{r, echo=FALSE, message=FALSE, warning=FALSE}

stats %>%
  kable(format = "html", col.names = c("Párt", "Medián (%)", "Alsó kvartilis (%)", "Felső kvartilis (%)", "Tapasztalati szórás (%)", "Szórás (%)", " Konfidencia-intervallum alsó határa", " Konfidencia-intervallum felső határa" )) %>%
  kable_styling("striped") %>%
  row_spec(0, bold = TRUE) %>%
  column_spec(2:8, color = "blue")

```
**Felső kvartilis:** Ez az a százalék, ami megmutatja, hogy az adott pártra az összes megyét nézve, a pártra eső felső 25%-ba eső szavazati százalék alsó határ.

Például, A JOBBIK felső kvartilise 8,35%, tehát azokban a megyékben, ahol a JOBBIK a saját szavazatai közül a legtöbb szavazatot kapta, ott ez volt az alsó határ.<br><br>


**Alsó kvartilis:** Ez az a százalék, ami megmutatja, hogy az adott pártra az összes megyét nézve, a pártra eső alsó 25%-ba eső szavazati százalék felső határ
. 
Például, Az MKKP alsó kvartilise 1,87%, tehát azokban a megyékben, ahol a MKKP a saját szavazatai közül a legkevesebb szavazatot kapta, ott ez volt a felső határ.<br><br>


**Medián:** A párt szavazati arányának középső értéke. Ez azt jelenti, hogy a megyék felében ennél kevesebb, a másik felében ennél több szavazatot kapott.

Például: A FIDESZ mediánja 54,28%, tehát a megyék felében ennél kisebb szavazati százalékot kaptak, a másik felében meg ennél nagyobb szavazati százalékot kaptak.<br><br>


**Tapasztalati szórás:** Az átlagtól való átlagos eltérést jelenti százalékban.

Például: A MOMENTUM-ra leadott szavazatok megyékként a MOMENTUM átlagtól átlagosan 2.71 %-al tér el.<br><br>

**Konfidencia-intervallum alsó határa:** Az a legalacsonyabb érték, amelynél 95%-os eséllyel biztosak lehetünk abban, hogy a párt valódi szavazati aránya nem kisebb egyik megyében sem, mint ez az érték.

Például: A MI HAZÁNK-ra leadott szavazatok alapján az összes megyére nézve 95%-os eséllyel egyik megyében sem volt kisebb a szavazati arány a párta, mint 3,23%.<br><br>

**Konfidencia-intervallum felső határa:** Az a legmagasabb érték, amelynél 95%-os eséllyel biztosak lehetünk abban, hogy a párt valódi szavazati aránya nem nagyobb egyik megyében sem, mint ez az érték.

Például: Az LMP-re leadott szavazatok alapján az összes megyére nézve 95%-os eséllyel egyik megyében sem volt nagyobb a szavazati arány a párta, mint 2,17%.<br><br>

## Hipotézisvizsgálat (KONFIDENCIA-SZINT 95%)


### Van jelenős külöbség a pártok szavazati között?

#### Nullhipotézis (H₀): A pártok szavazatainak átlaga egyenlő.
#### Alternatív hipotézis (H₁): Legalább egy párt szavazatainak átlaga szignifikánsan eltér.

```{r, echo=FALSE, message=FALSE, warning=FALSE}
party_osszegek = colSums(szavazatok)

expected = sum(party_osszegek) / length(partok)

chisq.test(party_osszegek, p = rep(1/length(partok), length(partok)))
```

Mivel a p-érték 2.2e-16 < 0.05 konfidenciaszint, ezért elutasítjuk a nullhipotézist.

Vagyis volt statisztikailagi szignifikáns különbség a pártok szavazatainak között.

### Arányosak-e a FIDESZ szavazatai a 65 év feletti lakosság arányával megyénként?

#### Nullhipotézis (H₀): Nincs arányos kapcsolat a FIDESZ szavazatai és a 65 év feletti lakosság között.
#### Alternatív hipotézis (H₁): Van arányos kapcssolat a FIDESZ szavazatai és 65 év feletti lakosság között.

```{r, echo=FALSE, message=FALSE, warning=FALSE}

fidesz_szavazatok <- szavazatok[, 4] 

t_test <- t.test(fidesz_szavazatok, data$`65 év feletti évesek népessége`, paired = TRUE)
t_test

```

Mivel a p-érték 0.0003512 < 0.05 konfidenciaszint, ezért elutasítjuk a nullhipotézist.

Vagyis van statsztikai kapcsolat a FIDESZ szavazatai és a 65 év feletti lakosság között.

### Szórások összehasonlítása és különbségvizsgálata a MSZP és a DK szavazataiban

#### Nullhipotézis (H₀): A két csoport (MSZP és DK szavazatai) szórásai megegyeznek.
#### Ellenhipotézis (H₁): A két csoport (MSZP és DK szavazatai) szórásai nem egyeznek meg.

```{r, echo=FALSE, message=FALSE, warning=FALSE}

mszp_szavaztok = szavazatok[, 1]

dk_szavazatok = szavazatok[, 6]

f_test = var.test(mszp_szavaztok, dk_szavazatok)
f_test

```

Mivel az F-próba eredménye esetén a p-érték 0.00106 < 0.05 konfidenciaszint, ez azt jelenti, hogy a szórások nem egyeznek meg, tehát Welch-próbát kell alkalmaznunk


```{r, echo=FALSE, message=FALSE, warning=FALSE}

welch_test <- t.test(mszp_szavaztok, dk_szavazatok, var.equal = FALSE)
welch_test

```

Mivel a Welch-próba eredményeként kijött p-érték = 0.02801 > 0.05 konfidenciaszint, így nem tudjuk elvetni a nullhipotézist, a két párt közötti szavazti szórásokban nincs statisztikailag szignifikáns külöbség.
